臺灣臺南地方法院刑事判決
110年度訴字第1004號
公  訴  人  臺灣臺南地方檢察署檢察官
被      告  王寶惠


                    （現於法務部○○○○○○○○○○○執行中）
上列被告因違反毒品危害防制條例案件，經檢察官提起公訴（11
0年度偵字第3775號），被告於本院受命法官行準備程序中就被
訴事實為有罪之陳述，經合議庭裁定改由受命法官獨任依簡式審
判程序審理，並判決如下：
    主  文
王寶惠持有第二級毒品純質淨重二十公克以上，處有期徒刑陸月
，如易科罰金，以新臺幣壹仟元折算壹日。
扣案如附表所示之物沒收銷燬。
    事  實
一、王寶惠明知甲基安非他命依其成癮性、濫用性及對社會危害
    性之程度，業經列為毒品危害防制條例第2條第2項第2款所
    定之第二級毒品，依法不得持有，竟基於持有第二級毒品甲
    基安非他命純質淨重20公克以上之犯意，於民國109年5月27
    日晚間7時許、同年6月5日晚間8時38分許，在臺南市永康區
    復興路與復國路交岔路口「茶之魔手」飲料店旁，分別以新
    臺幣（下同）2,200元、5,000元向鄭善良購買第二級毒品甲
    基安非他命各1包，再分裝為如附表所示之6包（純質淨重共
    約53.726公克）欲供己施用，而非法持有純質淨重20公克以
    上之第二級毒品甲基安非他命。嗣王寶惠於同年7月19日晚
    間10時許，騎乘車牌號碼000-000號普通重型機車行經臺南
    市北區北園街8巷口時為警攔查，經警得其同意進行搜索，
    並扣得上開第二級毒品甲基安非他命6包，始查悉上情。
二、案經臺南市政府警察局第五分局報告臺灣臺南地方檢察署檢
    察官及同署檢察官簽分後偵查起訴。
    理  由
一、按被告王寶惠所犯為死刑、無期徒刑、最輕本刑3年以上有
    期徒刑以外之罪，亦非高等法院管轄之第一審案件，其於準
    備程序中就被訴事實為有罪之陳述，經告知簡式審判程序之
    旨，並聽取檢察官及被告之意見後，本院合議庭依刑事訴訟
    法第273條之1第1項規定裁定進行簡式審判程序，是本案之
    證據調查，依同法第273條之2規定，不受同法第159條第1項
    、第161條之2、第161條之3、第163條之1及第164條至第170
    條所規定證據能力認定及調查方式之限制，合先敘明。
二、上開犯罪事實，業據被告於警詢、偵查及本院準備程序、審
    理中均坦承不諱，復有如附表所示之物扣案足憑，且有自願
    受搜索同意書、臺南市政府警察局第五分局搜索扣押筆錄、
    扣押物品目錄表、扣押物品收據、臺南市政府警察局第五分
    局開元所查獲涉嫌毒品危害防制條例案毒品初步檢驗報告單
    、搜索扣押照片、高雄市立凱旋醫院濫用藥物成品檢驗鑑定
    書可資參佐（見警卷第19頁至第26頁、第30頁至第32頁，毒
    偵卷第25頁至第26頁），足認被告任意性之自白確與事實相
    符，堪以採信；是本案事證明確，被告犯行洵堪認定，應予
    依法論科。
三、論罪科刑：
　㈠按甲基安非他命依其成癮性、濫用性及對社會危害性之程度
    ，業經列為毒品危害防制條例第2條第2項第2款所定之第二
    級毒品，禁止非法持有，本件被告持有如附表所示純質淨重
    共約53.726公克之甲基安非他命，核其所為係犯毒品危害防
    制條例第11條第4項之持有第二級毒品純質淨重20公克以上
    之罪。
　㈡被告經查獲後曾供述其毒品來源為「鄭善良」，經員警依其
    所稱向上溯源，已查證「鄭善良」販賣毒品之相關事證，並
    經臺灣臺南地方檢察署檢察官就「鄭善良」所涉販毒罪嫌提
    起公訴等情，有臺南市政府警察局第五分局110年11月1日南
    市警五偵字第1100571659號函及檢附之職務報告、刑案資訊
    系統資料、臺灣臺南地方檢察署檢察官110年度偵字第2093
    號移送併辦意旨書在卷可稽（見本院卷第87頁至第91頁、第
    111頁），足認被告就本件所犯持有第二級毒品純質淨重20
    公克以上之罪，已供出毒品來源，因而查獲其他正犯，爰依
    毒品危害防制條例第17條第1項規定減輕其刑。
　㈢茲審酌被告已有施用、轉讓毒品之前案紀錄，有臺灣高等法
    院被告前案紀錄表存卷可按（見本院卷第11頁至第33頁），
    其明知第二級毒品甲基安非他命戕害人體身心健康之鉅，仍
    持有純質淨重共約53.726公克之甲基安非他命，數量非微，
    易滋生其他犯罪，對社會治安具有潛在危險性，所為實屬不
    該，惟念其犯後坦承犯行，態度尚可，兼衡其自陳學歷為高
    職畢業、未婚無子女、須扶養母親、入監前種植龍眼及芒果
    營生、經濟狀況勉持（見本院卷第108頁）等一切情狀，量
    處如主文所示之刑，並諭知易科罰金之折算標準，以示懲儆
    。
四、沒收：
　　扣案如附表所示之物，應依毒品危害防制條例第18條第1項
    前段規定宣告沒收銷燬，而盛裝所用之包裝袋，因與其內毒
    品無析離實益，即應整體視為查獲之第二級毒品，一併宣告
    沒收銷燬。至鑑驗耗損之微量毒品既已滅失，不另宣告沒收
    銷燬。　　
據上論斷，應依刑事訴訟法第273條之1第1項、第299條第1項前
段，判決如主文。
本案經檢察官黃莉琄提起公訴，檢察官林容萱到庭執行職務。
中華民國110年11月29日
                  刑事第四庭   法　官　王鍾湄
以上正本證明與原本無異。
如不服本判決應於收受本判決後20日內向本院提出上訴書狀，並
應敘述具體理由。其未敘述上訴理由者，應於上訴期間屆滿後20
日內向本院補提理由書狀（均須按他造當事人之人數附繕本）「
切勿逕送上級法院」。
　　　　　　　　　             書記官  蘇冠杰
中　　華　　民　　國　　110 　年　　11　　月　　29　　日
附錄本案論罪科刑法條：
毒品危害防制條例第11條
持有第一級毒品者，處3年以下有期徒刑、拘役或新臺幣300,000
元以下罰金。
持有第二級毒品者，處2年以下有期徒刑、拘役或新臺幣200,000
元以下罰金。
持有第一級毒品純質淨重10公克以上者，處1年以上7年以下有期
徒刑，得併科新臺幣1,000,000元以下罰金。
持有第二級毒品純質淨重20公克以上者，處6月以上5年以下有期
徒刑，得併科新臺幣700,000元以下罰金。
持有第三級毒品純質淨重5公克以上者，處2年以下有期徒刑，得
併科新臺幣200,000元以下罰金。
持有第四級毒品純質淨重5公克以上者，處1年以下有期徒刑，得
併科新臺幣100,000元以下罰金。
持有專供製造或施用第一級、第二級毒品之器具者，處1年以下
有期徒刑、拘役或新臺幣100,000元以下罰金。
附表   物品名稱及數量  說明 甲基安非他命6包 （含包裝袋）  檢驗前總純質淨重各為31.567公克、17.707公克、2.324公克、0.996公克、0.942公克及0.190公克